# 处置非同一控制收购的非全资子公司

提问人：qqq2006 时间：2016-12-05 22:12:43
请教陈老师，A集团 2016 年处置于 2012 年度收购的持股60%的子公司B，处置时以前年度在A合并报表层面的商誉和少数股东权益，在本期处置时如何减少？是否通过年初未分配利润调整本期的投资收益和少数股东损益？

回答人：chenyiwei
在合并报表层面，商誉直接减少处理，调整合并报表层面的处置损益；少数股东权益是通过权益性交易的方式（相当于对少数股东分配，以负数计入“所有者投入和减少资本——其他”）实现减少，与前期的少数股东损益无关。